臺灣士林地方法院交通事件裁定　　　　　96年度交聲字第37號
原處分機關　臺北市交通事件裁決所
異議人即
受處分人　　乙○○
上列異議人即受處分人因違反道路交通管理處罰條例案件，對於
臺北市交通事件裁決所民國96年1 月3 日所為之處分（原處分案
號：北市裁二字第裁22-ACV627118號、北市裁二字第裁22-ACV62
7119號），聲明異議，本院裁定如下：
    主  文
異議均駁回。
    理  由
一、按道路交通管理處罰條例之處罰，受舉發違反道路交通管理
    事件之受處罰人，認為受舉發之違規行為應歸責他人者，應
    於舉發違反道路交通管理事件通知單應到案日期前，檢附相
    關證據及應歸責人相關證明文件，向處罰機關告知應歸責人
    ，處罰機關應即另行通知應歸責人到案依法處理。逾期未依
    規定辦理者，仍依本條例各該違反條款規定處罰，道路交通
    處罰條例第85條第1 項定有明文；又本條例之處罰，受舉發
    違反道路交通管理事件之被通知人，認為受舉發之違規行為
    應歸責他人者，應於通知單記載之應到案日期前，檢附相關
    證據及足資辨識、通知應歸責人之證明文件，向處罰機關告
    知應歸責人，處罰機關應即另行通知應歸責人到案依法處理
    。逾期未依規定辦理者，仍依本條例各該違反條款規定處罰
    ，違反道路交通管理事件統一裁罰基準及處理細則第36條定
    有明文。又按汽車駕駛人迴車時，在禁止左轉路段迴車者，
    處新臺幣（下同）600 元以上1,800 元以下罰鍰，道路交通
    管理處罰條例第49條第3 款定有明文。又汽車駕駛人，駕駛
    汽車有違反本條例之行為，經交通勤務警察或依法令執行交
    通稽查任務人員制止時，不聽制止或拒絕停車接受稽查而逃
    逸者，除按各該條規定處罰外，處新臺幣3,000 元以上6,
    000 元以下罰鍰，道路交通管理處罰條例第60條第1 項亦定
    有明文。
二、原處分意旨略以：本件異議人即受處分人乙○○於民國（下
    同）95年7 月7 日10時43分，騎乘車牌號碼BAX-387 號重型
    機車行經臺北市○○○路○ 段（由東向西方向）時，因違規
    迴轉行駛，經臺北市政府警察局交通大隊信義分隊員警指揮
    靠邊攔查，該車拒檢不停且加速駛離，經警核對車號、廠牌
    、車型顏色等無誤，舉發違反道路交通管理處罰條例第49條
    第3 款規定「在禁止左轉路段迴車。」及同條例第60條第1
    項規定「違反處罰條例之行為，拒絕停車接受稽查而逃逸。
    」，分別裁處新臺幣900元及3,000元整。
三、異議意旨略以：異議人的車輛係交由其子甲○○使用，且當
    時正在上班並沒有外出，而機車鑰匙上面還包含有物品櫃等
    其他重要鑰匙，所以鑰匙不可能亂放或借予他人使用。在甲
    ○○公司內並有攝影機及出入勤務卡證明違規時，其不在違
    規現場，故臺北市交通裁決所所為之處分顯有錯誤。異議人
    向原處分機關表示不服舉發，經原處分機關裁決維持舉發結
    果後，異議人於法定期限內向本院交通法庭聲明異議云云。
四、經查：
（一）訊據異議人即受處分人乙○○到庭陳稱：「（異議理由？
      ）我是BAX-387 號機車車主，但該車實際上是我兒子甲○
      ○駕駛，違規當天情形如何，我不知道。」、證人即異議
      人之子甲○○到庭結證稱：「（你95年7 月7 日上午10時
      43 分 在基隆路一段、忠孝東路五段違規迴轉被取締？）
      沒有。那時我在三段餐飲有限公司（北市○○路22號2 樓
      ，店名另為：湯匙泰式料理）上班，我在該公司廚房當廚
      師。我每天都騎乘BAX-387 號機車去上班，機車停在公司
      後方的公有停車場內，停車場有管理員，我機車鑰匙都帶
      在身上，當天我沒有外出，也沒有將機車借人使用。」、
      「（問：BAX-387 號機車是何顏色？）銀色。」、「（尚
      有何意見？）我公司出入情形都有攝影，法院可以調取，
      公司內場主管也可以證明當時我不在場，不是我騎乘機車
      。」（參照本院96年2 月2 日訊問筆錄）。
（二）證人即舉發本件違規之臺北市政府警察局交通大隊信義分
      隊警員丙○○到庭結證稱：「（當時取締經過？）當時我
      在現場執行勤務，我在市府捷運站二號出口處看到BAX-38
      7 號機車違規迴轉，該車距離我只有二個車道，我趨前在
      一部車距外攔停該車，BAX-387 號機車看到我攔停就閃躲
      逃逸。該車逃逸時，我清楚看到該車後方車牌，所以我在
      手記本記下車號、車身顏色（銀色），回到分隊將之轉登
      到我工作紀錄上，再填寫告發單。」、「（有無可能記錯
      號碼？）應該不會，因為我印象很深刻，而且機車有閃避
      ，好像有要停下來而減速之後才又加速離開，而且我一直
      在看機車車牌，而且當時距離也很近，我應該不會看錯，
      我是立刻抄到我手記簿（還在隊上）。」（參照上開訊問
      筆錄）。
（三）異議人之機車為銀色，車牌至今仍懸掛於其車上，此並經
      異議人之子甲○○所是認，其車牌並未被竊，即無遭人冒
      用之可能，又該機車為銀色，與證人即當時取締之員警所
      見之違規機車顏色相同，是證人丙○○應無誤認車牌號碼
      之可能，此外，並有證人即本件舉發警員丙○○提出之舉
      發當時違規機車之行駛動向及其所在位置之現場圖1 紙、
      違規現場照片2 張及臺北市政府警察局交通警察大隊員警
      工作紀錄簿1 紙在卷可稽，應可認定當天確有人騎乘該車
      而違規；又異議人雖請求調閱「臺北市停車管理處世貿中
      心停車場A20 」機車出入口之監視錄影帶，以證明系爭機
      車於違規時係停放在該停車場內，惟經本院發函臺北市停
      車管理處要求提供該停車場機車出入口之監視錄影拷貝帶
      ，而經臺北市停車管理處以96年3 月2 日北市停四字第
      09631067200 號函覆稱該停車場並未設置監控設備，故無
      法提供等語，是異議人之子甲○○所稱系爭機車於員警舉
      發違規時，係停放在停車場內，不可能有人騎出一事尚無
      從證明。
（四）按道路交通管理處罰條例第85條於95年7 月1 日修正施行
      後其第1 項明定，本條例之處罰，受舉發違反道路交通管
      理事件之受處罰人，認為受舉發之違規行為應歸責他人者
      ，應於舉發違反道路交通管理事件通知單應到案日期前，
      檢附相關證據及應歸責人相關證明文件，向處罰機關告知
      應歸責人，處罰機關應即另行通知應歸責人到案依法處理
      。逾期未依規定辦理者，仍依本條例各該違反條款規定處
      罰。本件駕駛人雖非異議人本人，然異議人於接受舉發違
      反道路交通管理事件通知單後，應於舉發通知單所示之到
      案日期前，向處罰機關告知違規駕駛人，並檢附相關證據
      及足資辨識、通知應歸責人之證明文件，惟異議人並未於
      規定時間內告知，此有臺北市政府警察局信義分局95 年
      12月1 日北市警信分交字第09533626700 號函在卷可稽，
      故本件以異議人為處罰對象，於法並無不合。
五、綜上所述，異議人所有之BAX-387 號重型機車，確有於前揭
    時地，經警逕行舉發機車在禁止左轉路段迴車及拒絕停車接
    受稽查而逃逸之違規事實，原處分機關據以依道路交通管理
    處罰條例第49條第3款及第60條第1 項規定，處罰鍰共計
    3,900 元整，即與法相符，異議人之異議核無理由，應予駁
    回。
據上論斷，應依道路交通案件處理辦法第19條，裁定如主文。
中　　華　　民　　國　　96　　年　　5 　　月　　22　　日
                  交通法庭法  官
以上正本證明與原本無異。
如不服本裁定，應於送達後5日內，向本院提出抗告狀。
                                      書記官  游育慈
中　　華　　民　　國　　96　　年　　5 　　月　　22　　日
